# 委托经营管理（表决权委托）是否应合并报表的问题

提问人：sniper_xh 时间：2020-09-21 16:41:00
境外一上市公司A下属有境外 2 家子公司B公司、C公司。
C公司投资了境内公司乙公司（C公司持股100%）。
B公司投资了境内一项目公司（甲公司)，B公司持股99%，乙公司持股1%；
基于乙公司具备项目丰富的管理经营及并具备项目管理的专业人员，故B公司将持有甲公司99%表决权委托给乙公司，直至甲公司项目开发完毕，实际亦由乙公司委派的人员对甲进行经营决策管理，甲公司董事也均为乙公司委托。
基于上述安排，乙公司是否应该将B公司纳入乙公司合并范围？
理由基于 3 要素： 1 ）通过表决权委托，及实际参与管理，获得控制的权力；
2 ）参与甲公司实际经营，可获得享有1%的可变回报；
3 ）有能力影响其回报金额；
请教陈版@chenyiwei 上述股权结构及协议安排下，在甲公司层面，是否应将乙公司纳入甲公司合并范围？

回答人：chenyiwei
这种情况下，因为乙公司仅持有B公司1%的股份，股权比例太低，导致可变回报的量级和可变性不重大，故乙公司属于代理人，B公司不应纳入乙公司的合并报表范围。